臺灣高等法院臺中分院刑事判決　　　　95年度上訴字第2790號
上　訴　人
即　被　告　甲○○
　　　　　　　　　　（現另案於臺灣高雄第二監獄執行中）
選任辯護人　張仕融　律師
　　　　　　張崇哲　律師
上列上訴人因違反毒品危害防制條例案件，不服臺灣南投地方法
院95年度訴字第354號中華民國95年11月9日第一審判決（起訴案
號：臺灣南投地方法院檢察署95年度偵字第366號），提起上訴
，本院判決如下：
    主  文
上訴駁回。
    事  實
一、甲○○於民國九十五年一月三日某時許，在屏東縣萬丹鄉○
    ○○道附近，以新臺幣四十萬元之代價，向某真實姓名、年
    籍均不詳綽號「黑龜」之男子購買四臺兩約一百五十公克之
    第二級毒品甲基安非他命（以下簡稱為甲基安非他命，並無
    積極證據足以證明甲○○係為販賣營利而販入該甲基安非他
    命）之後，於某不詳時間起，即萌生販賣甲基安非他命之犯
    意，基於意圖販賣營利之犯意而持有該甲基安非他命。嗣於
    九十五年一月六日一時許，甲○○駕駛車牌號碼四四八六─
    ＬＲ號自小客車，搭載友人許憲正，行經南投縣草屯鎮○○
    街三七六號前時，因行跡可疑，為警上前盤查，並經甲○○
    同意搜索後，搜索前開車輛，當場查獲並扣得：(1)甲○○所
    有如附表編號一所示之甲基安非他命；(2)甲○○所有且供其
    意圖販賣而持有甲基安非他命所用如附表編號二至四所示之
    物；(3)甲○○所有且供其意圖販賣而持有甲基安非他命犯罪
    預備所用，如附表編號五所示之物（另有其他與本件犯罪事
    實無關如附表編號六、七所示之物）等物品，並逮捕甲○○
    ，因而查悉上情。
二、案經南投縣政府警察局移送臺灣南投地方法院檢察署檢察官
    偵查起訴。
    理  由
一、按被告以外之人於審判外之陳述，雖不符刑事訴訟法第159
    條之1、159條之2、159條之3、159條之4等規定，而經當事
    人於審判程序同意作為證據，法院審酌該言詞陳述或書面陳
    述作成時之情況，認為適當者，亦得為證據。當事人、代理
    人或辯護人於法院調查證據時，知有第159條第1項不得為證
    據之情形，而未於言詞辯論終結前聲明異議者，視為有前項
    之同意，刑事訴訟法第159條之5定有明文。本件被告及選任
    辯護人於本院審理時，就下列證人許憲正於審判外之陳述部
    分，未就其證據能力聲明異議，本院審酌該言詞陳述作成時
    之情況，並查無其他不法之情狀，足認為得為本案之證據，
    依刑事訴訟法第159條之5之規定，有證據能力，合先說明。
二、被告甲○○於九十五年一月六日一時許，駕駛車牌號碼四四
    八六─ＬＲ號自小客車，搭載友人許憲正，行經南投縣草屯
    鎮○○街三七六號前時，因行跡可疑，為南投縣政府警察局
    刑事警察隊警員上前盤查，並經被告同意搜索後，搜索上揭
    車輛，當場查獲並扣得如附表所示之物等情，業據被告坦承
    不諱，核與證人許憲正於警詢時所證，查獲情節相符，並有
    南投縣政府警察局搜索扣押筆錄一份附卷（見警卷）及如附
    表所示之物扣案可資佐證，而扣案如附表編號一所示之物，
    經送請中山醫學大學附設醫院鑑定之結果，確均含有甲基安
    非他命成分無訛，有中山醫學大學附設醫院檢驗科藥物檢測
    中心檢驗報告一紙在卷可憑（見偵卷第四五頁）。是被告持
    有如附表所示之甲基安非他命等物品之事實，應堪認定。
三、被告雖矢口否認有何販賣上開甲基安非他命之意圖，辯稱：
    伊沒有販賣甲基安非他命之意，查獲的甲基安非他命是自己
    施用的，迷你電子秤、電子秤是用來秤伊向別人買甲基安非
    他命的重量，分裝夾鏈袋是用來分裝自己施用的甲基安非他
    命云云。然查：
  (一)按所謂意圖販賣而持有第二級毒品罪，係指行為人原非基於
    意圖營利之意思而販入第二級毒品，例如原擬購入供自己或
    親友施用而持有毒品；或其非法持有第二級毒品行為，係因
    他人無償轉讓等事由而持有，其後於繼續持有第二級毒品中
    ，更易其原先持有之目的，改以販賣之意思而持有，且尚未
    販出毒品者而言。又所謂意圖，乃犯罪構成之主觀的違法要
    素，亦屬犯罪之成立要件；而行為人是否具有販賣之意圖，
    必須有相當之客觀事實，足以表明其主觀上意念之遂行性及
    確實性，始足當之；易言之，如有相當之客觀事實，已足以
    表明其主觀上意念之遂行性及確實性，即應認有販賣之意圖
    。
  (二)本件經警方搜索並扣得被告所有之物品，計有如附表編號一
    所示之甲基安非他命共二十三包、如附表編號二、三所示之
    迷你電子秤、電子秤各一臺及如附表編號五所示之分裝夾鏈
    袋十七個等物品，參酌本件查獲之甲基安非他命均已分裝成
    小包，可供作販賣之狀態，且重量高達一百二十點七公克（
    含袋重），而迷你電子秤、電子秤及分裝夾鏈袋等物品均為
    供販賣毒品所用之器具，經綜合觀察前述被告同時持有該甲
    基安非他命及供販賣毒品所用器具等物品之客觀事實，足證
    被告係為意圖販賣甲基安非他命而持有上開甲基安非他命等
    物品。
  (三)扣案之甲基安非他命，若依其重量（含袋重，下同）分類，
    重量為○點三公克者有三包，重量為○點三五公克者有八包
    ，重量為○點五公克者有一包，重量為○點八公克者有四包
    ，重量為一點五公克者有三包，重量為十八點七公克者有一
    包，重量為二十五點九公克者有一包，重量為二十七點三公
    克者有一包，重量為三十六點九公克者有一包，有扣押物品
    清單一份在卷足稽（見偵卷第二九至三一頁），此與一般自
    用者係每次或每日定量施用之情形亦有不同，益見上開甲基
    安非他命應非供被告自己施用。
  (四)況扣案之甲基安非他命，若為單純供被告自己施用，則被告
    於每次施用甲基安非他命時取出欲施用之適當份量即可，且
    甲基安非他命物稀價昂，施用者若將之分裝，必使甲基安非
    他命殘留於分裝袋，形同浪費，被告又何須準備空分裝夾鏈
    袋，徒增分裝時所可能造成甲基安非他命重量上之耗損；且
    臺灣地區氣候濕熱，甲基安非他命久置易使其效力降低，此
    為眾所周知之事，並應為有吸食毒品經驗之被告所明知，被
    告應無準備如此大量甲基安非他命供自己預備施用之理。
    綜合上述，足證被告上開辯詞，顯係事後卸責之詞，不足以
    採信。
四、扣案之甲基安非他命係被告於九十五年一月三日，在屏東縣
    萬丹鄉○○○道附近，以新臺幣四十萬元之代價，向某姓名
    、年籍均不詳綽號「黑龜」之男子所購買等情，亦據被告陳
    明在卷，則本件雖無積極證據足以證明被告係為意圖販賣營
    利而販入上開甲基安非他命，且其並未將該甲基安非他命販
    出，被告固不成立販賣第二級毒品甲基安非他命罪，惟其持
    有上開甲基安非他命之後，竟基於販賣之意圖而持有該甲基
    安非他命，堪以認定，應依法論科。
五、核被告所為，係犯毒品危害防制條例第五條第二項之意圖販
    賣而持有第二級毒品罪。被告持有第二級毒品之低度行為，
    已為其意圖販賣而持有第二級毒品之高度行為所吸收，不另
    論罪。原審因而適用刑事訴訟法第二百九十九條第一項前段
    ，毒品危害防制條例第五條第二項、第十八條第一項前段、
    第十九條第一項，刑法第十一條前段、第三十八條第一項第
    二款等規定，並審酌被告犯罪之動機、手段、目的、持有甲
    基安非他命之重量高達一百二十點七公克（含袋重）、所生
    危害情節非輕及否認意圖販賣而持有該甲基安非他命之犯罪
    後態度等一切情狀，量處如原審判決主文所示之刑，並就扣
    案如附表編號一所示之甲基安非他命，依毒品危害防制條例
    第十八條第一項前段規定，宣告沒收銷燬之；另就扣案如附
    表編號二至五所示之物，分別依毒品危害防制條例第十九條
    第一項及依刑法第三十八條第一項第二款規定宣告沒收，其
    認事用法核無違誤，另本院審酌被告甫於九十五年一月六日
    因本案為警查獲，於偵審程序進行中，竟又於95年5月11 日
    為警查獲其持有甲基安非他命1包（驗前含袋毛重約1003 公
    克，包裝袋重約24公克，驗後毛重約978.44公克，純度約
    97.2％，驗前純質淨重約951.58公克），該案嗣經台灣高雄
    地方法院九十五年度訴字第二三九六號，以運輸毒品罪判決
    有期徒刑八年，尚未確定，有該判決書附卷可查，無論終局
    判決結果為何，然其於不及半年之期間內，再度因持有龐大
    數量毒品為警查獲則屬不爭事實，顯見其素行不佳，無改悔
    之心，是原審判決量處有期徒刑七年，亦稱允當，上訴意旨
    猶執陳詞否認犯罪，其上訴為無理由，應予駁回。
六、據上論斷，應依刑事訴訟法第三百六十八條，判決如主文。
本案經檢察官乙○○到庭執行職務。
中　　華　　民　　國　　96　　年　　4　　月　　25　　日
            刑事第四庭    審判長法　官  洪  耀  宗
                                法　官  江  德  千
                                法  官  劉  登  俊
上列正本證明與原本無異。
如不服本判決應於收受送達後十日內向本院提出上訴書狀，其未
敘述上訴之理由者並得於提起上訴後十日內向本院補提理由書（
均須按他造當人之人數附繕本）。
                                書記官  粘  銘  環
中　　華　　民　　國　　96　　年　　4 　　月　　26　　日
附表：
編號  名稱及數量、重量
  一、第二級毒品甲基安非他命貳拾參包（含袋共重壹佰貳拾點
      柒公克）
  二、迷你電子秤壹臺。
  三、電子秤壹臺。
  四、小皮包（用以裝編號一之第二級毒品甲基安非他命）壹個
      。
  五、分裝夾鏈袋拾柒個。
  六、甲基安非他命玻璃吸管壹支。
  七、手機參支。
